【裁判字號】    92,簡上,8
【裁判日期】    920709
【裁判案由】    傷害
【裁判全文】
臺灣澎湖地方法院刑事判決                            九十二年度簡上字第八號
    上  訴  人
    即  被  告  乙○○
右列上訴人因傷害件，不服本院馬公簡易庭中華民國九十二年三月七日九十二年度馬
簡字第一五號第一審簡易判決（聲請簡易判決處刑案號：臺灣澎湖地方法院檢察署九
十一年度偵字第四七八號）提起上訴，本院管轄之第二審地方法院合議庭判決如左：
    主  文
原判決撤銷。
乙○○連續傷害人之身體，累犯，處有期徒刑參月，如易科罰金，以參佰元折算壹日
。扣案之檳榔刀壹把沒收之。
    事  實
一、乙○○於民國八十七年間因賭博案件，經本院判處有期徒刑五月確定，於同年六
    月十七日易科罰金執行，未知警惕，因不滿丙○○與其前任女友甲○○（以上二
    人亦為同案被告，兩人均經本院判處罪刑，因未上訴而告確定）交往，因而於九
    十一年八月二十八日凌晨二時三十分許，未經許可侵入甲○○位於澎湖縣馬公市
    ○村路三十二之三號住處理論時（侵入住宅部分未據告訴），竟基於傷害之概括
    犯意，於該住處四樓房間，持自己所有之檳榔刀傷害丙○○，嗣警到案處理時，
    又徒手抓傷甲○○，致使丙○○因而受有臉部、胸部擦痕及左前臂擦傷之傷害、
    甲○○則受有左眼角擦痕及前額上唇斷裂之傷害。
二、案經甲○○、丙○○及乙○○分別訴由澎湖縣警察局馬公分局報告臺灣澎湖地方
    法院檢察署檢察官聲請簡易判決處刑。
    理  由
一、訊據被告乙○○坦承於前開時、地，於拉扯中，互有傷害，惟辯稱伊未持檳榔刀
    云云。惟查被告於前開時、地，持檳榔刀未經許可闖入甲○○住處，並先後傷害
    丙○○、甲○○等情，為告訴人即同案被告丙○○、甲○○於警詢時，指證綦詳
    ，且互核吻合，並有現場平面圖、相片八張、驗傷診斷書三份、扣押筆錄等在卷
    可稽，復有檳榔刀一把扣案資為佐證，被告李順已所辯，無非避重求輕之詞，不
    足採信，犯行事證明確，堪以認定。
二、核被告乙○○所為，係犯刑法第二百七十七條第一項之傷害。其先後傷害丙○○
    、甲○○，時間緊接，手法相當，且觸犯構成要件相同之罪名，顯係基於概括犯
    意所為，為連續犯，應僅論此一罪。又被告前曾因賭博罪，判處有期徒刑五月確
    定，於八十七年六月十七日易科罰金執行完畢，有台灣高等法院被告全國前案紀
    錄表在卷可稽，五年內再犯本件有期徒刑以上之罪，為累犯，應加重其刑二分之
    一。被告犯罪事證證明，原審對其論罪科刑，固非無見，惟被告傷害對象有二被
    害人，依其犯罪手法及時間先後，顯係基於概括犯意之二行為，原判決未審酌及
    此，漏論連續犯，容有未洽，被告上訴意旨雖以原判決量刑過重，指摘原判決不
    當，非有理由，惟原判決既有上述可議之瑕疵，自屬無可維持，由本院依法予以
    撤銷改判。爰審酌被告品行、被害人人次及所受傷勢、及犯後部分坦承犯行，態
    度尚佳等一切情狀，量處如主文所示之刑，並諭知易科罰金之折算標準。扣案之
    檳榔刀一把，被告否認其所有，惟被害人甲○○陳明該刀非其家中之物，亦非其
    所有，而乙○○持該刀侵入住宅行兇等情，業經甲○○、丙○○指證詳實於卷，
    該刀既由乙○○持有並據為犯案之工具，顯為其管理使用之物，得任意取用，應
    係其所有，依刑法第三十八條第一項第二款沒收之。
據上論斷，應依刑事訴訟法第四百五十五條之一第三項、第三百六十九條第一項前段
、第三百六十四條、第二百九十九條第一項前段，刑法第二百七十七條第一項、第五
十六條、第四十七條、第四十一條第一項前段、第三十八條第一項第二款、罰金罰鍰
提高標準條例第一條前段、第二條、判決如主文。
本案經檢察官王鑫健到庭執行
中    華    民    國    九十二      年      七      月      九        日
                              臺 灣 澎 湖 地 方 法 院 刑 事 庭
                                    審判長法  官  洪   兆   隆
                                          法  官  陳   順   輝
                                          法  官  周   祖   民
右正本證明與原本無異。
本件不得上訴。
中    華    民    國    九十二      年      七      月      十一      日
                                          書記官  楊   依   靚
論罪法條：
中華民國刑法第二百七十七條
(普通傷害罪)
傷害人之身體或健康者，處三年以下有期徒刑、拘役或一千元以下罰金。
犯前項之罪因而致人於死者，處無期徒刑或七年以上有期徒刑；致重傷者，處三年以
上十年以下有期徒刑。


司法院資訊處製作；財團法人民間司法改革基金會備份。
